# 募集项目投在非全资子公司下募集资金使用的问题

提问人：tcb8058 时间：2011-06-30 14:53:54
上市公司募集资金所投募集项目在非全资子公司下，构建固定资产后如何进行账务处理，子公司账务处理是借固定资产，贷其他应付款。还是别的方式进行处理。

回答人：chenyiwei
帐务处理上应该没有区别。但对于募集资金的监管和募集资金使用情况报告可能存在一些特殊之处。较常见的做法似乎是上市公司以募集资金对该非全资子公司增资，该子公司收到以募集资金出资的出资款后继续将其视同募集资金实施三方监管，即采用等同于上市公司募集资金的管理措施，专款专用于募集资金项目，如需改变募集资金投向项目或者暂时补充流动资金等的，按证监公司字[2007]25号文的规定由上市公司履行相应决策程序。

提问人：zoujiecpa 时间：2012-10-19 10:48:03
回复 chenyiwei 的帖子
请教陈老师：如果母公司将募集资金拨给子公司作募集项目，母公司计其他应收，而子公司计其他应付，合并报表时可以抵消，但母、子公司个别报表的其他应收、其他应付是永久存在的，如何能将母、子公司个别报表的其他应收、其他应付下账呢？非常感谢！！

回答人：chenyiwei
一般不应互挂往来，否则相当于子公司占用母公司资金，尤其是在非全资子公司的情况下不合适，不利于加强管理。另外如你所言，如果以往来方式提供资金，未来如何收回和销帐也是问题。

提问人：zengfengxia 时间：2017-02-28 15:23:57
陈版，子公司收到出资款后，继续视同募集资金实施三方监管的要求在那个规范性文件当中有提及？

回答人：chenyiwei
交易所的监管规则，如《上海证券交易所上市公司募集资金管理办法[2013年修订]》第三十条规定：“募投项目通过上市公司的子公司或者上市公司控制的其他企业实施的，适用本办法。”。